【裁判字號】    97,訴,565
【裁判日期】    970530
【裁判案由】    毒品危害防制條例
【裁判全文】
臺灣臺北地方法院刑事判決               97年度訴字第565號
公  訴  人  臺灣臺北地方法院檢察署檢察官
被      告  甲○○
上列被告因毒品危害防制條例案件，經檢察官提起公訴（97年度
毒偵字第736 號），經被告就被訴事實為有罪之陳述，由本院合
議庭裁定進行簡式審判程序，判決如下：
    主  文
甲○○施用第一級毒品，處有期徒刑柒月，又施用第二級毒品，
處有期徒刑陸月，應執行有期徒刑壹年。
    事  實
一、甲○○：
  (一)前因於下開(二)所載之91年間施用毒品案件，除經為強制戒治
    外，另經臺灣板橋地方法院以92年度訴字第530 號判決處有
    期徒刑7 月、3 月確定；同年另有轉讓毒品之毒品危害防制
    條例案件，經臺灣板橋地方法院以92年度訴字第354 號判決
    處有期徒刑1 年2 月、8 月，提起上訴後於臺灣高等法院92
    年度上訴字第2749號撤回上訴確定，4 案合併定應執行有期
    徒刑2 年4 月；迄95年5 月3 日因縮短刑期假釋出監，惟於
    假釋期間再犯下開(二)(1)、(2)所示毒品案件，經撤銷假釋後，
    於96年11月27日入監執行殘刑、併其餘下開(二)(1)、(2)之案件
    ，前開案件均未執行完畢，而不構成累犯。
  (二)於89年間，因施用第二級毒品安非他命案件，經本院以89年
    度毒聲字第650 號裁定送觀察、勒戒後，認無繼續施用毒品
    之傾向，經臺灣臺北地方法院檢察署檢察官以89年度毒偵字
    第337 號不起訴處分確定；後又於91年間，再因施用第一級
    、第二級毒品案件，經臺灣板橋地方法院以91年度毒聲字第
    3768號裁定送觀察、勒戒後，認有繼續施用毒品之傾向，再
    經同院以91年度毒聲字第4225號裁定令入強制戒治（並另為
    起訴如前述）、92年毒聲字第2131號裁定停止強制戒治所餘
    期間付保護管束，於92年8 月12日停止戒治釋放後迄92年5
    月19日期滿。隨即於前開執行完畢後5 年內：(1)先於95年間
    因施用第二級毒品，經臺灣臺中地方法院以95年度易字第29
    16號判決處有期徒刑5 月、提起上訴後並於臺灣高等法院臺
    中分院96年度上易字第151 號撤回上訴確定；(2)後又於96年
    間因施用第二級毒品，經本院以96年度簡字第1142號判決處
    有期徒刑5 月，提起上訴後並於本院96年度簡上字第229 號
    撤回上訴確定。
  (三)猶不知悔改，分別基於施用第二級毒品安非他命之犯意，施
    用第一級毒品海洛因之故意，於96年11月26日上午，在新店
    市○○路彩色汽車旅館內，以將安非他命放入吸食器內點火
    燒烤吸食煙霧之方式，另將第一級毒品海洛因摻入煙草內點
    火燃燒之方式，分別施用第二級毒品安非他命、第一級毒品
    海洛因各一次。嗣於96年11月26日下午9 時17分許，在臺北
    縣中和市○○路9 號15樓之4 ，因另案經通緝，為警實施臨
    檢查獲，再為採尿檢驗後查知上情。
二、案經臺北縣察局中和分局報告臺灣臺北地方法院檢察署檢察
    官偵查後起訴，由本院裁定進行簡式審判程序。
    理  由
一、訊據被告甲○○就於前揭時地施用第一級毒品海洛因、第二
    級毒品安非他命等事實，於本院調查、審理時（見本院97年
    5月19日筆錄）均自白不諱，經查：
  (一)被告於前揭施用第一級毒品海洛因、第二級毒品安非他命之
    事實，業經將被告於警查獲時採得之尿液，送臺灣檢驗科技
    醫藥股份有限公司以酵素免疫分析法、氣相層析質譜儀法檢
    驗確認，結果呈安非他命類、鴉片陽性反應等情，此有該公
    司96年12月11日濫用藥物尿液檢驗報告、代碼對照表（見偵
    查卷第9 、10頁）在卷可稽；是被告確有於驗尿前有施用安
    非他命類、鴉片類毒品。
  (二)復被告前於89年間，因施用第二級毒品安非他命案件，經本
    院以89年度毒聲字第650 號裁定送觀察、勒戒後，認無繼續
    施用毒品之傾向，經臺灣臺北地方法院檢察署檢察官以89年
    度毒偵字第337 號不起訴處分確定；後又於91年間，再因施
    用第一級、第二級毒品案件，經臺灣板橋地方法院以91年度
    毒聲字第3768號裁定送觀察、勒戒後，認有繼續施用毒品之
    傾向，再經同院以91年度毒聲字第4225號裁定令入強制戒治
    （並另為起訴如前述）、92年毒聲字第2131號裁定停止強制
    戒治所餘期間付保護管束，於92年8 月12日停止戒治釋放後
    迄92年5 月19日期滿。隨即於前開執行完畢後5 年內：(1)先
    於95年間因施用第二級毒品，經臺灣臺中地方法院以95年度
    易字第29 16 號判決處有期徒刑5 月、提起上訴後並於臺灣
    高等法院臺中分院96年度上易字第151 號撤回上訴確定；(2)
    後又於96年間因施用第二級毒品，經本院以96年度簡字第11
    42號判決處有期徒刑5 月，提起上訴後並於本院96年度簡上
    字第229 號撤回上訴確定等情，有臺灣高等法院被告前案紀
    錄表、臺灣臺北地方法院檢察署檢察官89年度毒偵字第337
    號不起訴處分書附卷可稽，是被告前已經完畢觀察勒戒、強
    制戒治之療程，於5 年內仍有陸續再為施用毒品之行為。
  (三)是依上開卷附之文書等補強證據已足資擔保被告於本院調查
    、審理中所為之上開任意性自白之真實性，按據刑事訴訟法
    第156 條之規定，自得據被告前開任意性自白及各該補強證
    據，採信被告任意、真實之自白，認本件事證明確，被告犯
    行洵堪認定，應予依法論科。
二、核被告施用第一級毒品之行為係犯毒品危害防制條例第10條
    第1 項施用第一級毒品罪，另施用第二級毒品之行為，係犯
    同條例第2 項施用第二級毒品罪。又被告持有海洛因、安非
    他命之低度行為分別經施用之高度行為所吸收，不另論罪。
    被告所犯上開二罪，犯意個別，行為互殊，應分論併罰。本
    院爰審酌毒品危害防制條例對於施用毒品之被告改以治療、
    矯治為目的，非重在處罰，是被告違反本罪實係基於「病患
    性」行為，而對他人甚少損害，且被告於本院審理中表示戒
    毒意願，再衡量其施用毒品及其施用時間之長短、此犯罪本
    質並無損害他人等一切情狀，量處如主文所示之刑並定其應
    執行之刑，以示懲儆。
據上論斷，應依刑事訴訟法第273 條之1 、第299 條第1 項前段
，毒品危害防制條例第10條第1 項、第2 項，刑法第11條前段、
、第51條第5 款、第55條，判決如主文。
本案經檢察官陳重言到庭執行職務
中    華    民    國    97    年    5     月    30    日
                  刑事第四庭  法  官  郭惠玲
如不服本判決，應於判決送達後10日內，向本院提出上訴狀。
上正本證明與原本無異。
                              書記官  鄭雅文
中    華    民    國    97    年    6     月    3     日
附錄本案論罪科刑法條全文：
毒品危害防制條例第10條
施用第一級毒品者，處6 月以上5 年以下有期徒刑。
施用第二級毒品者，處3 年以下有期徒刑。


司法院資訊處製作；財團法人民間司法改革基金會備份。
